【裁判字號】    92,小上,8
【裁判日期】    920120
【裁判案由】    給付管理費
【裁判全文】
臺灣高雄地方法院民事裁定  九十二年度小上字第八號
    上  訴  人  甲○○
    被  上訴人  東方新都管理委員會
    法定代理人  黃惠堂
右當事人間請求給付管理費事件，上訴人對於中華民國九十一年十月三十日本院九十
一年度雄小字第二０二六號第一審判決提起上訴，本院判決如左：
    主    文
上訴駁回。
第二審訴訟費用新台幣貳佰捌拾玖元由上訴人負擔。
    理    由
一、按對於小額程序之第一審裁判之上訴或抗告，非以其違背法令為理由，不得為之
    。又上訴狀內應記載上訴理由，表明(一)原判決所違背之法令及具體內容。(二)依訴
    訟資料可認為原判決有違背法令之具體事實。民事訴訟法第四百三十六條之二十
    四第二項、同條之二十五，分別定有明文。又所謂判決有違背法令，乃指判決不
    適用法規或適用不當，亦為同法第四百六十八條所明定，且此亦為小額事件之上
    訴程序所準用（民事訴訟法第四百三十六條之三十二第二項參照）。而以判決有
    不適用法規或適用不當為上訴理由時，其上訴狀或理由書應有具體之指摘，並揭
    示該法規之條項或內容，若係成文法以外之法則，應揭示該法則之旨趣，倘為司
    法院解釋或最高法院之判例，則應揭示該判解之字號或其內容，如依民事訴訟法
    第四百六十九條所列第一款至第五款事由提起上訴時（第六款未準用，參照同上
    民事訴訟法第四百三十六條之三十二第二項規定），其上訴狀或理由書應揭示合
    於該條款之事實，上訴理由狀如未依此項方法表明者，即難認為已對原判決之違
    背法令有具體之揭示，其上訴自難認為合法。
二、本件上訴意旨略以：
    （一）原審中另一被告林榮直所有之店鋪戶欠繳民國八十八年十一月至八十九年
          五月及八十九年九月至九十年五月之管理費，因係店鋪戶而收取半價，反
          觀上訴人及其他非店鋪戶則需收取全額管理費，導致同一棟共有人當中當
          初買價近千萬元之店鋪戶繳半價管理費、買價二百多萬元之住戶卻繳全額
          管理費，同是空戶不應有此差別待遇。
    （二）公寓大廈管理條例第二十一條規定需向區分所有權人或住戶訂相當期限催
          告而不給付，始得訴請法院命其給付。被上訴人確實未向上訴人本人催告
          ，原判決載明被上訴人以存證信函誤向上訴人之夫陳國瑞催告，又謂依公
          寓大廈管理條例之規定應予准許，顯見事理相互矛盾。
    （三）被上訴人提出之欠繳管理費名單為上訴人本人，存證信函卻向上訴人之夫
          陳國瑞寄發，惟陳國瑞既非住戶又非所有權人，且夫妻住所不同。另被上
          訴人明知上訴人夫妻未曾出席東方新都區分所有權人會議，但會議紀錄中
          確有陳國瑞出席之簽名，令人不解，原審判決實有違背法令等語。
三、本件訴訟標的金額為新台幣（下同）二萬零三百六十元，未逾十萬元，原審乃依
    小額訴訟程序予以審理，經核其上訴狀內容所載，無非主張被上訴人區分所有權
    人會議決議店鋪戶與住戶管理費收費標準不同，同一棟共有人同是空戶不應有差
    別待遇云云，均屬事實之陳述，對於原判決有何違背之法令之具體內容，及依訴
    訟資料可認為原判決有違背法令之具體事實均未加以說明，自難認上訴人已對原
    審判決之如何違背法令及其具體內容有所指摘。而上訴人空戶部分之管理費已決
    議不減半徵收等情，亦據原審於理由中加以說明，原審判決並無任何違背法令之
    處，揆諸上開說明，上訴人之上訴難認合法，應予駁回。
四、綜上所述，本件上訴人上訴意旨執經原審審酌之事實指摘原判決不當，且未表明
    原判決所違背之法令及具體內容及依訴訟資料可認為原判決有違背法令之具體事
    實，其上訴於法自屬不合，爰不經言詞辯論，駁回其上訴。
五、末按，於小額訴訟之上訴程序，法院為訴訟費用之裁判時，應確定其費用額，民
    事訴訟法第四百三十六條之十九第一項、第四百三十六條之三十二第一項規定甚
    明。本件第二審訴訟費用既認定應由上訴人負擔，故上訴人所支出之第二審裁判
    費用一百五十三元及送達費用（含本件判決正本及確定證明書送達郵費）一百三
    十六元，合計共二百八十九元，自應由上訴人負擔。
六、依民事訴訟法第四百三十六條之三十二第二項、第四百七十一條第一項、第九十
    五條、第七十八條，裁定如主文。
中      華      民      國    九十二    年      一      月     二十     日
                              臺灣高雄地方法院民事庭
~B審判長法官  陳嘉惠
~B法      官  藍家慶
~B法      官  胡宜如
右為正本係照原本作成。
本判決不得上訴。
中      華      民      國    九十二    年      一      月     二十     日
~B法院書記官  王世雄


司法院資訊處製作；財團法人民間司法改革基金會備份。
